【裁判字號】    95,訴,1150
【裁判日期】    950825
【裁判案由】    毒品危害防制條例
【裁判全文】
臺灣臺北地方法院刑事判決              95年度訴字第1150號
公訴人  臺灣臺北地方法院檢察署檢察官
被  告  甲○○
右列被告因毒品危害防制條例案件，經檢察官提起公訴（九十五
年度毒偵字第一四二四號），被告於準備程序中就被訴事實為有
罪之陳述，經本院合議庭裁定以簡式審判程序審理，判決如左：
    主      文
甲○○施用第一級毒品，累犯，處有期徒刑捌月；扣案之海洛因
壹包（淨重零點壹公克）沒收銷燬之，注射針筒貳支，均沒收。
    事實及理由
一、本件除補充證據為被告甲○○於本院審判程序中，供承施用
    第一級毒品海洛因之自白外，其餘犯罪事實及證據，均引用
    檢察官起訴書之記載。
二、核被告所為係犯毒品危害防制條例第十條第一項之施用第一
    級毒品罪。又被告前因違反毒品危害防制條例案件，於九十
    四年二月五日，經臺灣士林地方法院以九十三年度訴字第六
    八七號判處有期徒刑六月，如易科罰金以三百元折算一日，
    同年四月十四日確定，九十四年四月二十五日易科罰金執行
    完畢，有臺灣高等法院被告前案紀錄表一件在卷可考，其於
    五年內再犯本件有期徒刑之罪，為累犯，應依法加重其刑。
    扣案之海洛因一包（淨重０．一公克）為第一級毒品，應依
    毒品危害防制條例第十八條第一項前段之規定宣告沒收銷燬
    之；另注射針筒二支，為被告與友人李文（另案辦理）所
    有，供施用海洛因所用之物，併予宣告沒收。
三、被告行為後，刑法業於九十四年二月二日修正公布，九十五
    年七月一日起施行。依修正後刑法第二條第一項規定，行為
    後法律有變更者，適用行為時之法律，但行為後之法律有利
    於行為人者，適用最有利於行為人之法律；此係規範行為後
    法律變更所生新舊法律比較適用之準據法，本身並無新舊法
    比較之問題，是於刑法修正施行後，應一律適用修正後第二
    條第一項之規定，為「從舊從輕」之比較，合先敘明。又刑
    法第四十七條關於累犯之規定，由原「受有期徒刑之執行完
    畢，或受無期徒刑或有期徒刑一部之執行而赦免後，五年以
    內再犯有期徒刑以上之罪」，修正為「受有期徒刑之執行完
    畢，或一部之執行而赦免後，五年以內『故意』再犯有期徒
    刑以上之罪者，為累犯」、「第九十八條第二項關於因強制
    工作而免其刑之執行者，於受強制工作處分之執行完畢或一
    部之執行而免除後，五年以內故意再犯有期徒刑以上之罪者
    ，以累犯論」，是本件斟酌上述修正前、後之法律變更而為
    比較之結果，被告行為後之法律並未較有利於被告，爰依現
    行刑法第二條第一項前段之規定，適用被告行為時即修正前
    刑法之相關規定予以處斷，併此敘明。
四、依刑事訴訟法第二百七十三條之一第一項、第二百九十九條
    第一項前段、第三百十條之二、第四百五十四條，毒品危害
    防制條例第十條第一項、第十八條第一項前段，刑法第二條
    第一項前段、第十一條前段，修正前刑法第四十七條、第三
    十八條第一項第二款，判決如主文。
本案經檢察官黃美嘉到庭執行職務
中   華   民   國   九 十 五   年   八   月   二十五   日
                  刑事第十一庭  法  官  劉方慈
以上正本證明與原本無異。
如不服本判決，應於判決送達後10日內，向本院提出上訴狀。
                                書記官  林妙穗
中   華   民   國   九 十 五   年   八   月   二十五   日
附錄本案論罪科刑法條：
毒品危害防制條例第10條
施用第 1 級毒品者，處六月以上五年以下有期徒刑。
施用第 2 級毒品者，處三年以下有期徒刑。
臺灣臺北地方法院檢察署檢察官起訴書
                                    95年度毒偵字第1424號
  被 告  甲○○  男  54歲（民國○○年○月○日生）
                 住臺北市○○區○○路25巷8弄14號7樓
                 居臺北市○○區○○路1段136巷22弄8號1樓
                 身分證統一編號：Ｚ000000000號
上列被告因違反毒品危害防制條例案件，業經偵查終結，認應該
提起公訴，茲將犯罪事實及證據並所犯法條分敘如下：
        犯罪事實
一、甲○○前分別於民國90年、92年間，因施用毒品案件，先後
    二次經觀察、勒戒後，均認無繼續施用毒品傾向，分別於91
    年1月2日及92年8月29日執行完畢釋放，由臺灣士林地方法
    院檢察署檢察官分以90年度毒偵字第917號、92年度毒偵字
    第731號為不起訴處分確定。復於93年間，再因施用毒品案
    件，分別由臺灣桃園、士林地方法院檢察署檢察官以93年毒
    偵字第3157號、第1213號提起公訴，經臺灣桃園、士林地方
    法院以93年度訴字第1833號、第687號分別判決處有期徒刑6
    月確定，並分別於94年3月29日及同年4月25日易科罰金執行
    完畢。詎其仍不知悔，復基於施用第一級毒品之犯意，於95
    年5月29日凌晨0時許為警採尿時回溯前26小時內某日時，在
    不詳處所，施用第一級毒品海洛因，嗣為警於95年5月28 日
    晚間10時20分，在臺北市文山區○○○路○段200號福和橋機
    車引道前查獲，並扣得第一級毒品海洛因1小包（淨重0.1
    公克）及注射針筒2支，始悉上情。
二、案經臺北市政府警察局文山第二分局報告偵辦。
        證據並所犯法條
一、證據清單及待證事實
┌──┬────────────┬────────────────┐
│編號│證     據     清     單 │待        證        事        實│
├──┼────────────┼────────────────┤
│(一)│被告甲○○之供述        │坦承購買注射針筒2支係為施用第一 │
│    │                        │級毒品海洛因之用之事實          │
├──┼────────────┼────────────────┤
│(二)│臺灣檢驗科技股份有限公司│被告尿液經送驗後呈鴉片類陽性反應│
│    │檢體編號011655號濫用藥物│之佐證                          │
│    │尿液檢驗報告乙紙        │                                │
├──┼────────────┼────────────────┤
│(三)│扣案之第一級毒品海洛因1 │被告施用第一級毒品海洛因之佐證  │
│    │包（淨重0.1公克）及注射 │                                │
│    │針筒2支                 │                                │
├──┼────────────┼────────────────┤
│(四)│臺北市政府警察局保安警察│證明扣案之毒品經檢驗後確含第一級│
│    │大隊查獲涉嫌違反毒品危害│毒品海洛因成分之事實            │
│    │防制條例毒品初步鑑驗報告│                                │
│    │單乙紙                  │                                │
├──┼────────────┼────────────────┤
│(五)│臺灣士林地方法院檢察署90│被告前因施用毒品案件，經觀察、勒│
│    │年度毒偵字第917、92年度 │戒執行完畢釋放後，5年內再犯本案 │
│    │毒偵字第731號不起訴處分 │違反毒品危害防制條例第10條第1項 │
│    │書及本署刑案資料查註紀錄│罪嫌之事實                      │
│    │表、全國施用毒品案件紀錄│                                │
│    │表各乙份                │                                │
└──┴────────────┴────────────────┘
二、核被告所為，係犯毒品危害防制條例第10條第1項施用第一
    級毒品罪嫌，又被告前曾受有期徒刑之執刑完畢後，5年內
    再故意犯本案有期徒刑以上之罪，有本署刑案資料查註紀錄
    表一份在卷可稽，為累犯，請依刑法第47條規定加重其刑。
    扣案之第一級毒品海洛因，請依毒品危害防制條例第18條第
    1項前段之規定，宣告沒收並銷燬之。
三、依毒品危害防制條例第23條第2項、刑事訴訟法第251條第1
    項提起公訴。
    此  致
臺灣臺北地方法院
中    華    民    國    95    年    7     月    12    日
                              檢  察  官  郭  瑜  芳
本件正本證明與原本無異
中    華    民    國    95    年    7     月    19    日
                              書  記  官  林  其  玉
附錄本案所犯法條全文
毒品危害防制條例第10條
施用第一級毒品者，處 6 月以上 5 年以下有期徒刑。
施用第二級毒品者，處 3 年以下有期徒刑。
防制條例第10條第1項


司法院資訊處製作；財團法人民間司法改革基金會備份。
